【裁判字號】    98,上訴,4626
【裁判日期】    981203
【裁判案由】    毒品危害防制條例
【裁判全文】
臺灣高等法院刑事判決                98年度上訴字第4626號
上  訴  人
即  被  告  甲○○
                    （現另案羈押於臺灣臺北看守所）
上列上訴人因違反毒品危害防制條例案件，不服臺灣基隆地方法
院98年度訴字第959號，中華民國98年9月30日第一審判決（起訴
案號：臺灣基隆地方法院檢察署98年度毒偵字第1554、1606號）
，提起上訴，本院判決如下：
    主  文
上訴駁回。
    理  由
一、按刑事訴訟法第三百五十條、第三百六十一條規定，不服地
    方法院之第一審判決而上訴者，須提出上訴書狀，並應敘述
    具體理由，為上訴必備之程式。倘已提出上訴理由，但所提
    非屬具體理由者，則由第二審法院以上訴不合法律上之程式
    ，判決駁回。而所謂具體理由，必係依據卷內既有訴訟資料
    或提出新事實或新證據，指摘或表明第一審判決有何採證認
    事、用法或量刑等足以影響判決本旨之不當或違法，而構成
    應予撤銷之具體事由，始克當之（例如：依憑證據法則具體
    指出所採證據何以不具證據能力，或依憑卷證資料，明確指
    出所為證據證明力之判斷如何違背經驗、論理法則）；倘僅
    泛言原判決認定事實錯誤、違背法令、量刑失之過重或輕縱
    ，而未依上揭意旨指出具體事由，皆難謂係具體理由，俾與
    第二審上訴制度旨在請求第二審法院撤銷、變更第一審不當
    或違法之判決，以實現個案救濟之立法目的相契合，並節制
    濫行上訴。
二、查本件上訴人即被告（下稱被告）甲○○不服原判決提起上
    訴，然其上訴意旨徒憑己意泛指：被告對於所犯罪之事實均
    坦承不諱，並深具悔改之意，且於偵查及審判均高度配合，
    惟原審仍重處有期徒刑一年四月，量刑顯然過重云云。惟被
    告於民國九十八年七月十四日及同年八月十日因各同時施用
    第一級毒品海洛因及第二級毒品甲基安非他命之行為，經原
    審依施用第一級毒品罪，各量處有期徒刑十月，並定執行刑
    有期徒刑一年四月，就如何量定其宣告刑之理由，已經敘明
    審酌被告之再犯施用毒品情節、所生危害及犯罪後坦承之態
    度等一切情狀，並於法定刑度之內，予以量定，客觀上並無
    明顯濫權之情形。被告上開上訴意旨置原判決上開論述於不
    顧，所述純屬其個人主觀上對法院量刑之期盼，並未指摘或
    表明原審判決有何採證認事、用法或量刑等足以影響判決本
    旨之不當或違法，而構成應予撤銷之具體事由，有其上訴狀
    在卷可稽。是被告上訴，未以書狀敘述具體理由，應認其上
    訴為不合法律上之程式，爰不經言詞辯論，予以駁回。
三、據上論斷，應依刑事訴訟法第三百六十七條前段、第三百七
    十二條，判決如主文。
中    華    民    國    98    年    12    月    3     日
            刑事第二十一庭審判長法  官  蔡聰明
                                法  官  趙文
                                法  官  楊力進
以上正本證明與原本無異。
如不服本判決，應於收受送達後十日內向本院提出上訴書狀，其
未敘述上訴之理由者並得於提起上訴後十日內向本院補提理由書
（均須按他造當事人之人數附繕本）「切勿逕送上級法院」。
                                書記官  楊麗娟
中    華    民    國    98    年    12    月    4     日


司法院資訊處製作；財團法人民間司法改革基金會備份。
